# 子公司注销，对子公司的长期股权投资减值准备和借款已计提减值，合并层面该如何处理？

提问人：bearsissi 时间：2023-02-14 18:21:40
各位老师好，我司在以前年度，在母公司层面，对子公司的长期股权投资 1000 元和借款 400 元计提减值准备并确认递延所得税资产分别为 150 元和 60 元；在合并层面，冲回计提的借款减值准备-400元和相应的递延所得税资产-60元，但长期股权投资只冲回了减值准备-1000元，未冲回递延所得税资产。现在，我司考虑将该子公司注销。疑问：
注销时，母公司层面，子公司借款产生的坏账准备核销 400 元，递延所得税资产冲回 60 元，合并层面冲回的借款减值准备-400元转入营业外收入（子公司注销时，无法支付的其他应付款计入营业外收入中），合并层面以前年度冲回的递延所得税资产-60元是否需要调整？
请老师们指点。谢谢！

回答人：chenyiwei
1 、如果该子公司是全资子公司，则该子公司的注销本身对合并报表无影响（除了该子公司自身对外变现资产和清偿债务的交易和事项以外）。
2 、此前合并报表层面确认的递延所得税，要考虑在子公司清算后如何计算清算所得的问题。一般情况下在子公司完成注销时转回。